【裁判字號】    97,重上更(一),85
【裁判日期】    990414
【裁判案由】    損害賠償
【裁判全文】
臺灣高等法院民事判決              97年度重上更(一)字第85號
上  訴  人  力強實業股份有限公司
法定代理人  甲○○
訴訟代理人  洪堯欽律師
複  代理人  劉健右律師
被  上訴人  長藝投資有限公司
法定代理人  乙○○
訴訟代理人  丁榮聰律師
上列當事人間請求損害賠償事件，上訴人對於中華民國94年7月
29日臺灣臺北地方法院89年度重訴字第1618號第一審判決提起上
訴，經最高法院第一次發回更審，被上訴人則為訴之減縮，本院
於99年3月24日言詞辯論終結，判決如下：
    主      文
上訴駁回。
第二審（除確定部分及減縮部分外）及發回前第三審訴訟費用（
除確定部分外）由上訴人負擔。
    事實及理由
壹、程序部分：
一、上訴人之法定代理人原為郭淑珍，嗣變更為甲○○，有上訴
    人公司變更登記表附卷可憑（見本院卷第54頁），並具狀聲
    明承受訴訟（見本院卷第53頁），核無不合，應予准許。
二、被上訴人於第一審請求上訴人給付系爭單號33072~74訂單關
    於增加支出購買費用美元（下同）270,869.22元加計法定遲
    延利息，嗣於本院審理時，就該部分減縮為請求給付被上訴
    人264,602.16元加計法定遲延利息（見本院卷第21、271頁
    ），核與民事訴訟法第446條第1項但書、第255條第1項第3
    款規定相符，亦應准許。
三、查本件被上訴人為香港法人，上訴人為中華民國法人，依上
    訴人所提出被上訴人之採購合約背面載明系爭合約適用香港
    法（見原審卷(一)第139 頁），兩造復不爭執本件係由被上訴
    人向上訴人為要約（見本院前審卷(五)第62頁背面、83頁、卷
    (一)第183頁背面），依香港澳門關係條例第38條及涉外民事
    法律適用法第6條第1、2項規定，本件準據法應為香港法，
    合先敘明。
四、兩造於第二審均提出新攻擊防禦方法，經核與民事訴訟法第
    447條第1項第3款規定無違，均應予許可；被上訴人更正關
    於單號33072~74訂單增加支出購買費用為264,602.16美元，
    亦核與民事訴訟法第256條相符，尚無不合。
貳、實體部分：
一、本件被上訴人起訴主張：兩造自民國88年12月初起洽商購買
    成衣之事宜，伊於同年12月29日正式下訂單，單號：33067
    、33072、33073、33074（上開三張下稱單號33072~74），
    各單號之種類、數量、交貨日期（下稱交期），詳如附件一
    所示，並於89年1月4日通知上訴人確認兩造所議定之成衣單
    價，上訴人於89年1月4日要求將單號33072~74訂單之交期延
    至同年5月10日，並於1月4日傳真Proforma Invoice／Sales
    Contract No.（預期發票／買賣契約），要求伊「Accepted
    and confirmed by」（詳如附件二所示之「承諾暨確認單」
    ），伊翌日傳回上訴人。嗣於89年1月19日上訴人表示其仍
    未收到正式買賣訂單，伊再將該「預期發票／買賣契約」於
    當日傳回上訴人，兩造間系爭單號買賣契約（下稱系爭契約
    ）已成立生效。然因伊之客戶SEARS,ROEBUCK and Co.（下
    稱SEARS公司）要求更改交期及增加數量，伊乃於89年1月31
    日，以傳真通知上訴人增加單號33072~74訂單之童裝數量，
    單號33067訂單童裝數量則不變，上訴人則於89年2月1日傳
    真表示同意伊所追加單號33072~74訂單童裝數量及交期。嗣
    上訴人於89年3月17日要求將單號33067訂單交期延至同年5
    月4日；單號33072~74訂單之交期延至6月30日、7月31日、8
    月7日，伊同意單號33067訂單交期延至同年5月4日，其餘單
    號33072~74訂單交期僅能延至5月17日、6月3日、7月1日。
    詎上訴人於89年3月22日表示僅能交付單號33067訂單童裝，
    其餘童裝無法完成，又於同年4月18日表明拒絕交付單號
    33072~74訂單童裝。嗣上開單號33067童裝，交貨地點已由
    柬埔寨改為新加坡，且由伊最後所指定之FRITZ為運送承攬
    人。兩造原約定以不可撤銷即期信用狀付款，伊乃開出信用
    狀，並配合上訴人要求修改信用狀條款，惟上訴人仍無法按
    照信用狀條款交貨而於89年5月12日以前自行要求銀行將信
    用狀作廢，上訴人為方便取得上述童裝貨款，乃於89年4月
    27日要求改以T/T（即電匯）方式付款，嗣於5月10日表示「
    另PAYMENT BY T/T就是貨交給E.I.收到CARGO RECEIPT貴司
    即要付款」，伊乃於同日回覆同意，並於5月29日通知上訴
    人將貨交予新加坡之FRITZ。惟上訴人就單號33067訂單之童
    裝一再延展交期，且遲延交貨，致伊之客戶SEARS公司於89
    年7月3日通知取消該筆單號之童裝，嗣上訴人雖於7月25日
    通知已將該批貨物運至美國，惟對伊已無利益，且該批童裝
    之交貨地點係FRITZ FORWARDER SINGAPORE倉庫，上訴人並
    未依約提出給付，兩造就單號33067訂單約定價款為美金（
    下同）193,500元，而伊與客戶SEARS公司就此單號童裝約定
    價款為243,000元，伊受有預期利益49,500元之損害；又伊
    賠償SEARS公司廣告費44,542元，及支出代墊之吊牌、測試
    、樣品開發、航空快遞等費用7611.38美元之損害。另就單
    號33072~74訂單之童裝部分，因上訴人已表明拒絕給付，伊
    為履行對客戶SEARS公司之訂單，因而於4月25日轉向其他廠
    商購買，因而增加支出購買費用270,869.22元、航空運送費
    247,361.71元之損害，合計619,883.31元，爰依香港貨品售
    賣條例第53條規定，請求上訴人如數給付上開金額及自89年
    9月6日起至清償日止按年息5%計算法定遲延利息之判決。
二、上訴人則以：兩造間就系爭契約關係並未成立，縱認成立，
    依國際貿易慣例，買賣雙方以信用狀為付款方式時，買方於
    接獲有效、無瑕疵之信用狀後，賣方有給付貨品之義務。依
    被上訴人提出之文件記載系爭契約付款方式為不可撤銷之即
    期信用狀，被上訴人未遵守雙方合意之付款條件，亦未依約
    開立信用狀，伊得行使同時履行抗辯。兩造間系爭契約，並
    非為履行被上訴人與SEARS公司間之契約，況依被上訴人主
    張SEARS公司取消訂單之依據，其日期係90年2月27日，與被
    上訴人稱因伊縱於事後提出給付，對被上訴人亦無利益云云
    ，顯有不符。被上訴人主張因上訴人於89年5月間就單號330
    67童裝給付遲延，方致單號33067訂單遭SEARS公司取消，並
    非事實；被上訴人於89年4月25日與第三人訂約，與伊是否
    於89年3月22日拒絕其單號33072~74訂單之要求亦無關。被
    上訴人與第三人所定契約之交期、種類、實際交期、數量等
    ，均與兩造間所洽商之單號33072~74訂單不同，足見被上訴
    人係其與SEARS公司間不同之訂單而分別與伊及第三人洽商
    。縱認被上訴人確向第三人訂購之貨物轉賣SEARS公司，並
    以空運方式運送，亦與本件單號33072~74訂單無涉，而係被
    上訴人另與第三人及SEARS公司間之買賣關係。又被上訴人
    僅提出其支付與其所主張之第三人契約之下游廠商，而非契
    約相對人之支付憑證，且其所支付之金額亦僅為其與第三人
    契約金額之少部分，顯見被上訴人所提出之支付憑證與其主
    張與第三人間之契約亦無關。被上訴人請求賠償增加費用為
    無理由等語，資為抗辯。
三、按：
  (一)原審判決上訴人應給付被上訴人單號33072~74訂單關於增加
    支出購買費用270,869.22元，以及單號33067訂單關於預期
    利益損失49,500元，合計320,369.22元，暨自89年9月6日起
    算之法定遲延利息，駁回被上訴人其餘之訴。上訴人就其敗
    訴部分，提起上訴；被上訴人就其敗訴部分其中單號33067
    訂單關於廣告費44,542元及單號33072~74訂單有關航空運送
    費247,361.71元，合計291,903.71元本息部分提起附帶上訴
    。（至於原審就被上訴人主張受有代墊之吊牌、測試、樣品
    開發、航空快遞等費用7610.38美元之損害，判決被上訴人
    敗訴部分，未據被上訴人聲請不服，已告確定。）
  (二)本院前審判決認上訴人應僅須賠償單號33067訂單關於預期
    利益損失10,500元，改判命上訴人給付逾10,500元本息部分
    廢棄，駁回被上訴人在第一審之訴，並駁回被上訴人之附帶
    上訴。被上訴人就其敗訴部分，提起第三審上訴。上訴人就
    其上開敗訴部分（即應給付單號33067訂單關於預期利益損
    失10,500元部分），依法不得聲明不服，業已於本院前審即
    告確定。
  (三)最高法院判決原判決關於駁回被上訴人請求上訴人給付單號
    33072~74訂單關於增加支出購買費用270,869.22元本息之部
    分廢棄發回（此即為本審審判之範圍）。並駁回被上訴人其
    餘之第三審之上訴（即單號33067訂單關於廣告費44,542元
    及單號33072~74訂單關於航空運送費247,361.71元，合計
    291,903.71元之本院前審附帶上訴部分，以及單號33067訂
    單其他關於預期利益損失逾10,500元部分，上開駁回部分亦
    已告確定）。
  (四)上訴人於本院聲明：原判決（除確定部分外）不利於上訴人
    部分廢棄。上開廢棄部分，被上訴人在第一審之訴及假執行
    之聲請均駁回。被上訴人則答辯聲明為：上訴駁回。被上訴
    人並於本院為訴之減縮，請求上訴人給付被上訴人264,602.
    16元加計法定遲延利息。
四、查兩造於89年1月4日就單號33072~74訂單部分以Proforma
    Invoice／Sales Contract No.（預期發票／買賣契約，下
    稱Proforma Invoice，見原審卷(一)第155頁、本院前審卷(一)
    第40頁）成立契約。上開Proforma Invoice載明各單號交期
    （單號33072~74訂單為5月10日）數量、單價、貨款總價美
    金1,027,341.60元，付款方式為不可撤銷之即期信用狀。單
    號33072~74之訂單雙方最終於89年2月2日合意約定之交貨日
    分別為同年5月10日、5月27日、6月24日（見本院前審卷(一)
    第144頁）。上訴人曾於88年12月20日以傳真函（見原審卷
    (一)第154頁、本院前審卷(一)第46頁）；89年1月19日以傳真函
    （見原審卷(一)第236頁、本院前審卷(一)第252頁）；89年2月
    11日亦以傳真函（見原審卷(一)第229頁、本院前審卷(一)第251
    頁），要求被上訴人先行簽發信用狀。被上訴人於89年3月
    23日、89年2月22日則分別以傳真函（見本院前審卷(二)第40
    至44頁），對上訴人表示於交貨日之前30天才開出信用狀。
    被上訴人並未就單號33072~74之訂單，簽發信用狀，而於89
    年8月11日以存證信函（見原審卷(一)第17至20頁）催告上訴
    人就單號33072~74之訂單交貨等情，有上開Proforma
    Invoice、傳真函、存證信函等件附卷可參，復為兩造所不
    爭執（見本院卷第226、245頁），堪認為真正。
五、被上訴人主張就單號33072~74訂單童裝部分，因上訴人已表
    明拒絕給付，其為履行對客戶SEARS公司之訂單，因而於89
    年4月25日轉向其他廠商購買，致受有因而增加支出購買費
    用264,602.16元之損害，上訴人應予以賠償等語，則為上訴
    人所否認，並以前詞置辯，是本院所應審究者核為：(一)本件
    是否因被上訴人未簽發信用狀，上訴人得不負遲延責任？(二)
    被上訴人主張上訴人違約，應賠償向第三人訂購所生之損害
    ，即增加支出購買費用（下稱系爭損害）是否有據？若有，
    其金額若干？
六、經查：
  (一)本件上訴人應負給付遲延之責，其抗辯因被上訴人未簽發信
    用狀而無庸負責，尚不可採：
    1.查兩造因上訴人於89年1月4日以前開Proforma Invoice傳
      真予上訴人而就單號33072~74訂單成立契約，已如前述。
      而前開Proforma Invoice上所記載之付款方式固為不可撤
      銷之即期信用狀（見原審卷(一)第10、155頁、本院前審卷
      (一)第40頁）。
    2.惟查上開Proforma Invoice係由上訴人製作傳真復未經被
      上訴人回簽確認，則兩造雖就數量、單價等成立合意，惟
      約定之付款方式是否確為不可撤銷之即期信用狀，已屬有
      疑。次查兩造係經第三人維楷公司介紹認識，於88年12月
      初起洽商購買成衣、數量及價格等，上訴人於同年12月13
      日及14日向被上訴人報價，並於同年12月20以傳真催促被
      上訴人給予正式訂單並謂「信用狀是否可提前開出」，為
      兩造所不爭，並有88年12月20日傳真函在卷可參（見原審
      卷第154頁、本院前審卷(一)第46頁），堪認被上訴人主張
      其曾告知上訴人該公司付款係以交貨前一個月開發信用狀
      之之方式為之等語，即非全不足採，否則上訴人即無庸請
      求信用卡提前開出。又被上訴人於89年3月23日亦傳真告
      知上訴人於上訴人接單時，被上訴人公司之Tony（即證人
      葉緒南）已傳真告知上訴人公司之Cindy（即上訴人公司
      職員陳美華）稱「我司（即被上訴人）之政策是交貨前一
      個月才會把信用狀開出」（見本院前審卷(三)第40、41頁）
      ，核與證人即被上訴人前員工葉緒南於本院前審到庭時證
      稱：「當初與Cindy談到系爭四筆交易時，有提過貨款以
      何方式及何時給付，我們公司對每家工廠付款都是一樣的
      ，都是開信用狀在交貨前一個月開給他們的。」等語相符
      （見本院前審卷(三)第127頁）。觀諸上訴人於收受被上訴
      人上開89年3月23日傳真函後，如就此付款方式有爭議，
      衡諸常情，應即表示意見，惟未見上訴人就此有何回復或
      爭執，反係由陳美華於同年月31 日向第三人維凱公司表
      示「信用狀就是沒開，我就是無法作業」等語，要與常情
      有違。被上訴人另主張因即期不可撤銷信用狀，係於交單
      時即可兌取款項，故須先確定系爭童裝之實際交期，始能
      確定信用狀之最後押匯日、最後裝船日等資料，再予開發
      信用狀。因兩造已約定於交貨前一個月開發信用狀，雖上
      訴人於89年2月22日要求儘早開立信用狀，惟被上訴人無
      法同意，於同日即傳真告知上訴人於交貨三十天開立信用
      狀，亦有上開傳真函可參（見本院前審卷(三)第42至44頁）
      。應認證人葉緒南之證述及被上訴人之主張（即兩造係約
      定在交貨前一個月開立信用狀，依約被上訴人並無提前開
      立義務）較為可採。是上訴人以被上訴人未開發信用狀，
      謂得行使同時履行抗辯，不負遲延之責云云，殊不足取。
    3.又單號33072~74之訂單雙方最終於89年2月2日合意約定之
      交貨日分別為同年5月10日、5月27日、6月24日（見原審
      卷(一)第12頁、本院前審卷(一)第114頁）。乃上訴人先於89
      年2月15日傳真表示「由於副料廠這星期才開工，要他們
      提供正確物料須一些時間…」（見原審卷(一)第219頁）；
      於同年3月9日傳真謂：「3月15日才交#33072~74一些一些
      ，因此我沒有布可以做Fit Sample給您，我已經催過維凱
      請他們快一點，但他們表示大陸布做不出來…」（見本院
      前審卷(三)第47頁）；同年3月21日傳真表示無法出貨原因
      係因「交布嚴重延誤，以致於交期無法趕上」、「副料也
      是3/15才清關第二櫃…」、「配額高漲，我想花錢也買不
      到…」等語（見本院前審卷(三)第48至49頁），堪認被上訴
      人主張係可歸責於上訴人之事由致給付遲延，尚非因被上
      訴人未開信用狀以致未交貨等語屬實。
    4.上訴人復於89年3月22日傳真表示「儘速趕短褲30000件（
      指單號33067訂單部分），其餘無法完成（即單號33072~7
      4訂單部分），顯係預示無法於交期完成（見原審卷(一)第
      66頁）；再於同年4月18日傳真表示「我們無法按照貴司
      （即被上訴人）的交期，最快只能依照我之前所列給妳的
      ，既然這樣只好請貴司的廠自己做了」，亦足認上訴人拒
      絕完成（見原審卷(一)第68頁）。上訴人辯稱係希望被上訴
      人交期有所調整或於被上訴人不同意所提出之交期，不得
      已只好放棄締約云云，洵無足取。應認被上訴人主張上訴
      人應負給付遲延之責，且非因被上訴人未開信用狀而拒絕
      給付等語為可採。又依香港法律規定，「當他方拒絕履行
      契約時，無過失之一方若認他方之拒絕履行係屬故意拒絕
      履行契約將導致無過失之一方免除其義務，並得計算該違
      約行為所導致之損失。」，為兩造所不爭（見本院卷第
      161、162、168、169、219頁）。被上訴人既已表明其無
      法完成及拒絕交付單號33072~74訂單部分之童裝，自難期
      被上訴人再開立信用狀，是依上開香港法律規定，被上訴
      人主張其無開立信用狀義務，非不足取，縱兩造約定係開
      發不可撤銷信用狀為付款方式，亦應同此解。上訴人執此
      謂得無庸負遲延之責，即難憑採。
  (二)上訴人應賠償被上訴人向第三人訂購所生之損害，即增加購
    買費用計264,602.16元：
    1.按賣方有責任按照售賣合約的條款交付貨品，而買方則有
      責任按照售賣合約的條款接受貨品及就貨品付款。又除另
      有議定外，交貨貨品與支付貨價須同時履行的條件，即賣
      方必須作好準備，並願意將對貨品的管有交予買方以換取
      貨價，而買方則必須作好準備，並願意支付貨價，以換取
      對貨品的管有。香港貨品售賣條例第29條、30條分別定有
      規定。又凡賣方錯誤地忽略或拒絕將貨品交付買方，買方
      可向他提出因不獲交付貨品而要求損害賠償的訴訟。損害
      賠償的計算，是在事件的正常過程中，因賣方違約而直接
      及自然地造成的估計損失，香港貨品售賣條例第53條第1
      、2項亦有規定。上訴人既未依約定之交貨期限，交付單
      號33072~74單號童裝，且預示拒絕交付，被上訴人自得依
      香港貨品售賣條例第53條規定，請求上訴人負遲延之損害
      賠償責任。
    2.被上訴人主張因上訴人已先表明拒絕交貨，其眼見上訴人
      已無力交付單號33072~74訂單童裝，為履行與SEARS公司
      之交貨義務，乃於89年4月25日，分與如附件三所示第三
      人WALLACE GARM ENT FTY.（HK）LTD.（下稱Wallace公司
      ）、CHUN SHING GAR MENTFACTORY及SUCCESS COMEENTER
      PRISES Ltd.（下稱GREEN &SHINE公司）、QUICK CROWN-
      DEVELOPMENT LTD.（下稱QUICK CROWN公司）等公司訂購
      童裝，其件數及價金如附件三所示。其亦已分別給付貨款
      予第三人，並應第三人請求，代購布料及支付配額費用，
      部分並應第三人之請，直接支付第三人下游廠商（如附件
      三所示），並均將貨品交予SEARS公司，計其因上訴人之
      違約，而受有增加購買費用計264,602.16元之損害等情，
      業據其提出採購合約、承諾書、支票、收據、函件為證（
      見原審卷(一)第69至86頁，卷(三)第17至第39頁），堪信為真
      。
    3.上訴人固抗辯被上訴人與如附件三所示第三人訂約，與上
      訴人是否拒絕給付無關。被上訴人與第三人所定契約之交
      貨日期、種類、實際交期、數量、瑕疵件數等，均與單號
      33072~74訂單不同，應係被上訴人為其與SEARS公司間不
      同之訂單向第三人訂購，且被上訴人逕予支付第三人下游
      廠商，與一般貿易慣例有違，就配額及代購布料部分之款
      項亦不應列入損害範圍，且原訂單配額係海運配額，非空
      運配額，被上訴人向第三人訂購部分，其配額為空運配額
      係顯見此項損失與單號33072~74訂單無涉云云。然查：
      (1)被上訴人主張其原要求Wallace等公司能於與SEARS公司
        所約定之上述交期交貨，但因成衣製造過程約需二個月
        （見本院前審卷(二)第85、86頁，卷(三)第31、32頁），Wa
        llace等公司表示無法趕出，僅能於89年6月31日下旬交
        貨，此交期雖已逾SEARS公司之交期，但比被上訴人所
        要求延期之89年6月30日，7月31日、8月7日提早，迫於
        情勢只能接受，且亦取得SEARS公司之諒解。其後Walla
        ce等公司陸續於前開日期交貨，雖已逾原交期，且因趕
        工致瑕疵品較多，但其等因臨危受命，已盡力趕製，並
        在被上訴人所要求展延之上述交期之前交貨，況上開所
        購童裝，業已運交美國SEARS公司；至伊嗣後轉向第三
        人購買所增加之費用支出，原係以向第三人Wallace等
        公司購買童裝之合約數量為準，但增加之費用應以實際
        交貨件數計算，始為正確，故伊始以第三人Wallace等
        公司實際交貨數量（非合約數量）計算出所增加費用支
        出。另外其依第三人指示，直接支付布料費用予第三人
        下游廠商，於一般交易並非少見；其以自身配額支應第
        三人公司原應負擔之配額，自應計入損害範圍而得請求
        ，其係於交貨後一段期間始支付款項予第三人，亦屬正
        常交易方式，至於數額前後些微不符，係因匯差計算所
        致等語，經核尚符合一般經驗及論理法則等語，並有發
        票、包裝明細及航運提單所載無瑕疵品之童裝在卷可憑
        （見本院前審卷(二)第107至190頁，卷(四)卷第206至210頁
        ），即非全不足採。上訴人辯稱交貨日期、種類、實際
        交期、數量、瑕疵件數等，均與單號33072~74訂單不同
        ，應係被上訴人為其與SEARS公司間不同之訂單向第三
        人訂購云云，容屬臆測之詞，尚無可取。其請求函詢製
        衣工業同業公會，即無必要。
      (2)又被上訴人與第三人GREEN &SHINE公司間就單號33072
        之買賣契約即已載明「The px for FOBEQ is @49.41」
        （見原審卷(三)第20頁），其中「EQ」係指不含配額（
        Excluding Quota）之意，為上訴人不爭（見本院卷第
        189頁反面）。則被上訴人將配額費用計入，尚無不合
        ，上訴人主張應予扣除云云，洵不足採。另其與第三人
        GREEN &SHINE公司間就單號33072及33074之買賣契約亦
        記明「Please deduct the fabric cost and pay the
        net amount」，即指請扣除布料費用給付淨額（見原審
        卷(三)第21頁）；另QUICK CROWN公司並曾通知被上訴人
        「扣除所有費用後簽發支票與Wallace公司（見原審卷
        (三)第32頁），益見被上訴人主張其給付第三人之費用並
        不含配額及布料費用，而係另行支付予第三人下游廠商
        及調用自己配額等語屬實，自應計入被上訴人之損害範
        圍，上訴人抗辯配額及布料費用不應列入云云，亦不足
        取。
      (3)另上訴人復辯稱原訂單配額係海運配額，非空運配額，
        被上訴人向第三人訂購部分，其配額為空運配額係顯見
        此項損失與單號33072~74訂單無涉云云。被上訴人則主
        張配額許可證有一定效期，被上訴人原申請走海運，配
        額許可證始記載「by sea」，但嗣為趕交期改採空運，
        發票始記載「by air」，況配額許可證係為證明系爭童
        裝得輸入美國，「by sea」或「by air」僅為運送方式
        ，參酌系爭童裝既已交付SEARS公司，應認被上訴人主
        張已購買並使用配額等語較為可取，上訴人上開抗辯洵
        不足為其有利之認定。
七、綜上所述，被上訴人主張受有系爭損害，堪予採信，上訴人
    之抗辯尚不足採。又香港司法部分於2000年（民國89年）9
    月6日之判決利率為年息百分之12.5，有香港司法部繼網站
    歷年利率表可稽（參見本院前審卷(五)第133頁），從而被上
    訴人依香港貨品售賣條例第53條規定，請求上訴人給付264,
    602.16元，及自起訴狀繕本送達翌日（即89年9月6日）起至
    清償日止按年利率5％計算之利息，為有理由，應予准許。
    是原審判命上訴人給付，並依兩造聲請為准免假執行之宣告
    ，理由雖有不同（原審以我國法律為準據法），結論並無二
    致，仍應予維持，上訴人上訴意旨，就此部分指摘原判決不
    當，求予廢棄，為無理由，應駁回其此部分上訴。
八、本件事實已臻明確，兩造其餘攻擊防禦方法及證據經予審酌
    ，於訴訟判決結果不生影響，爰不再逐一論述。
九、據上論結，本件上訴為無理由，依民事訴訟法第449條第1項
    、第78條，判決如主文。
中    華    民    國    99    年    4     月    14    日
                    民事第二庭
                        審判長法  官  吳謙仁
                              法  官  李瓊蔭
                              法  官  黃莉雲
正本係照原本作成。
如不服本判決，應於收受送達後20日內向本院提出上訴書狀，其
未表明上訴理由者，應於提出上訴後20日內向本院補提理由書狀
（均須按他造當事人之人數附繕本）上訴時應提出委任律師或具
有律師資格之人之委任狀；委任有律師資格者，另應附具律師資
格證書及釋明委任人與受任人有民事訴訟法第466條之1第1項但
書或第2項（詳附註）所定關係之釋明文書影本。
中    華    民    國    99    年    4     月    16    日
                              書記官  魏汝萍
附註：
民事訴訟法第466條之1（第1項、第2項）：
對於第二審判決上訴，上訴人應委任律師為訴訟代理人。但上訴
人或其他法定代理人具有律師資格者，不在此限。
上訴人之配偶、三親等內之血親、二親等內之姻親，或上訴人為
法人、中央或地方機關時，其所屬專任人員具有律師資格並經法
院認為適當者，亦得為第三審訴訟代理人。

司法院資訊處製作；財團法人民間司法改革基金會備份。
